--
Anwesend: Marcel, Gunnar, Martin, + ca 17 Teilnehmer, von jeder Gruppe
mindestens einer.


Stand der Teilnehmer: 21 (d.h. bislang ist eine Person ausgestiegen).



Material: 2 Ausgeteilte Handouts.

TOPs:

        o Gruppeneinteilung
        o stand
        - Org-fehler
        - subversion, bugzilla, snert, ssh, tex
        - Kommunikationskanaele (BB)
        - sonstiges
            - handout.cls
            
===

o Gruppeneinteilung:
 ------------------

        - die auf dem Handout vorgeschlagene Struktur wurde nach
          wenig Diskussion angenommen, die Leute haben sich in
          die Gruppen eingeteilt (einschliesslich der nicht anwesenden
          die von Bekannten nach vermuteter Meinung eingeordnet wurden.

          Damit haben wir 
              - 3 parallele  Gruppe (PHP,PHP,Java)
              - eine Testgruppe 
              - eine Org gruppe (web-seiten, docu etc)
          
         Mehr auf Handout-5. Namentliche Zuteilunge (demn"achst) auf
         der Webseite.

         Die Deadlines auf dem Handout, die auf Dienstag kommender
        Woche lauten, sind als einen Tag vorher gemeint....

        
o Stand:
========

        - spec-1 hat material bereits abngeliefert (``vor'' der Deadline, die heute ist)
        - alexander Derenback ebenfalls
        - die Antwort der anderen Gruppen: `bis heute abend, sp"ater''. 

o Org-fehler:
=============

        - die deadlines auf Dienstag zu setzen ist nicht gut, es kostet
          eine Woche Verzug.  Wir k"onnen nicht richtig Diskutieren/die
          Sitzung vorbereiten , ohne die Unterlangen. In zukunft sollten
          wir das vermeiden/einplanen.



o  subversion:
==============

        - es gab im vorfeld erste Diskussion "uber ``Subversion'' und seine
          T"ucken. Eine Explizite Diskussion dar"uber wurde untertr"uckt,
          ausser da"s wir eine Wort "uber die Struktur des Repos verloren
          haben (trunk/branches/tags). 

          Ergebnis:
            > wir lassen es erstmal laufen, behalten es im Auge, vermutlich
              sind keine schwerwiegenden Probleme dort zu erwarten (momentan)
              solange wir nur die Basics machen. Mit der Zeit werden
              die Teilnehmer sich daran gew"ohnen.

            > Spezielle Spielregeln werden wir noch ausgeben. 2 Wurden
              speziell bereits gesagt:

               - (fast nie) generierte Dateien einchecken (aus verschiedenen 
                  Gruenden

               - am besten keine ``third-party'' Dinge einchecken. Im Idealfall 
                 ist das, was wir im Repos haben, ``unser'' Produkt. 
                 Falls (nach Diskussion) dennoch third-party code ins Repos soll
                 muss klar sein was/wo/warum und zus"atzlich sichergestellt,
                 dass der Teil am ende nicht mit ``ausgeliefert'' wird!


 o weitere tools-geschichten:

           - keine spezielle Einf"uhrung zu Bugzilla,
                > erstmal den Handout zur Kenntnis nehmen..
                > die Testgruppe speziell so schauen, ob das mit
                  Bugzilla (und dem Handout) so in ordnung geht.

               

           - ssh: wir brauchen, neben dem apache - zugriff auch
                ssh-zugriff.
         
                => jeder sendet Marcel (mky) seinen ssh-2 key  (den
                "offentlichen teil, und zwar nur einen. Das sollte
                erm"oglichen (durch kopieren) von verschiedenen
                Stellen aus zuzugreifen

                hinweise: http://www.informatik.uni-kiel.de/~mobij/cvs.html

                  (der Teil der sich mit ssh-keygen besch"aftigt).


               Tipps: Unter Windows geht es auch mit putty/open-ssh
                 (details weiss ich nicht).  ssh-agent kann passphrases
                 cashen, und man kann ssh-agent automatisch pro
                 Window-Session starten.



   
o Kommunikationskan"ale:

        - Anregung von Meiko: BB
              Resultat: > Meiko sorgt daf"ur (bravo!)      
                        > Info dort ist nicht verphlichtend
                          (anders als der email-verteiler, handouts,
                           webseite etc)

o Fortildung: PHP
         - Anregung von Meiko (ein zweites Bravo)

         -  Termin: Freitag 12:30
         -  Ort: Rechnerraum/diplomandenraum HR3, erster Stock


o Tools-treffen/SQL:
         - Donnerstag 10:00/13:00? (was was war, habe ich vergessen)


