

Das war das was ich so notiert habe. Ich gehe einfach  die ausgedruckten
TOPS durch, und schreibe dann noch an, was danaben noch aufkam.

------------------------------------------------------

     o  Verschiedenes:

           > Zur kenntnisname: die emailadresse swprakt+org@informatik expandiert 
             nach ms/mky/gsc
        
             Besser man schreibt nicht immer nur an 1 sondern alle, damit
             der Kenntnisstand bei uns gleich ist.

     o  alte Milestrones: 

           > wie sieht es mit Tools-1?
                Antwort: noch nicht abgegenen, einer in der Gruppe
                ist krank. Aktion: nachreichen, sobald wie m"oglich.


	   > Test hat zugemailt: was ist das erw"ahnte Spam-filter-problem?
                Die Gruppe sorgt daf"ur da"s der/ihr/unser Spam-filter wichtige
                emails nicht filtert.

     o Wie ist der Status mit den ``Arbeitspl"atzen''?

          - jeder kann snv soweit wie er es braucht? 

          - jeder (der will) kann ssh-einloggen?

          - hat jeder Bugzilla-zugang?

             Antwort: ``Hm-ja-ja-l"auft''. Speziell die Testgruppe sollte
              sich vollst"andig im Bugzilla accounts k"ummern, denn da
              f"angt es an, loszugehen.

     o Wie ist die Entscheidungslage in der Javagruppe?

           Gestern haben wir Java5 + passenden Tomcat installiert,
	   das hat Snert in den Orkus gerissen. Die Diskussionlage
	   schien uns in Gruppe Java nicht ganz einheitlich. Deswegen
              =>  java 5 ist nun soweit klar?


           2 Leute Anwesend, die Antwort war: ja, es bleibt bei Java5.
          Argument: Sicherheit + ``daheim haben einige der Leute Erfahrung/Installation
           in Java5.


     o Snert: am Montag hat es Downtime gegeben. Grund war
            java-5 installation. Wie stellen wir sicher
            da"s das nicht oft wiederholt?
            Antwort: die harte Installationsphase neigt sich hoffentlich
             dem Ende zu.


     o Bugzilla:

           Die Leute haben bereits mit Bugzilla losgelegt.
           Wir haben aber noch keine Spielregeln? 
           Hat die Testgruppe was dazu zu sagen?

           Antwort: noch nicht so viel.
           

     o Wir stellen fest: einige Gruppen (und in den
          Gruppen oft immer die ``ueblichen Verdaechtigen'':
          haben angefangen, Code einzuchecken.

          Im Prinzip: gut, aber

          - Ist die Struktur etc des eingecheckten Codes (zumindest intern) 
            abgesprochen?
          - Stimmt das mit dem Architekturplan "uberein?
          - Ist jeder in der Gruppe "uber die Struktur im klaren?
          - Ist Dokumentiert, inwiefern die Codefragmente 
            mit dem Endprodukt zusammenhangen?


           Antwort: ``keine Sorge'' (das muessen wir halt im auge behalten)

      o Datenmodel: Die SQL-Leute + die ORG gruppe haben
          ein Datenmodel zurechtgeschraubt: Gibt es damit
          Probleme, was ist der Stand?

	  Es gabt in der Spec-BB-Gruppe nicht viel gemeckere


	  unter trunk/sql stehen 2 vorschl"age. einer scheint
	    von Sandro zu sein, der andere ist ``unsigniert''.
	    
	    Was ist der Zusammenhang, welches ist der richtige?

o Neue Meilstones f"ur Heute:

     PHP1: Die haben ein paar daten abgegeben (gut)

     PHP2:  zun"achst dachten wir, es sei nix da, aber
            es wurde was eingecheckt. Das hatte
            wir "ubersehen.

     Tests:  da waren wir nicht so recht explizit

     Java:  ?

            Speziell fuer die Java-Gruppe k"onnte ich
	    mir vorstellen, da"s man eine Gemeinschafts
	    Diskussion vorstellt (mit ORG) um zu erfahren
	    wie man sich das vorstellt.

            Ein Texfile ist da


            Sonder-Diskussiongruppe ``Java-Architektur'' angeregt.
            Zur Erh"ohung der Kommunikation unternander. Teilnahme
            von uns angestrebt.

            "Ahnliches ist wohl auch Sinnvoll f"ur speziell die 
            PHP2 Gruppe.





----

   Wochenthemen auf dem BB:

     > General
        -ssh-keygen:    geklaert
	- uml-maltool:  keine besondere Empfehlung (dia hatten wir verwendet)
        - snert: freitag morgen down => bereits donnerstag abend runterfahren
	- svn-mime-types: l"auft das nun? 
              im Prinzip ja, einziges Problem pdf/postscript
	- BB-Policy: egal
	- Projektaccounts: auf Snert:

    > Spec:   nicht viel los

    > Datenmodell:
        - Sandro hat allf"allige "Anderungen gemacht (oder veroffentlicht)
	  Fragen bezueglich Sinn von den Attributen klar?
	  Identity geklaert?


          Org + der Vorschlagende des Erstenwurfs schaut es sich an.
          Mohamed realisiert es in SQL

           Kurze diskussion ob Var 127 ausreichend ist: Entscheidung: Ja
          
        
    > PHP1:

       - automatischen Make script: gute sache, nur wie? was genau?

            Antwort: kopieren von Daten auf die passende Stelle
            Reaktion: wir sorgen daf"ur, es sollte m"oglich sein.

       - svn: auto-svn-properties: (gute sache) gemacht?

            Antwort: momentan geht es auch ganz gut ohne

    > PHP2:
        - workspace-aufteilung? Unkritisch, oder? Speziell wenn
	  man daheim arbeitet, ist der Workspace ohnehin aufgeteilt.
	   
	  Sonst nix interessantes


    > Java: nix interessantes


    > Test:
        - Php-units: interessant. Koennen wir das verwenden?

           Test-Gruppe recherchiert weiter.
        
           Speziell: beim Unit-Testen ist engere Anbindung
           an die getesteten Gruppen notwendig -> Ein delegierter
           sollte (zumindest) bei der Arch-Besprechung mit
           der  Java-Truppe dabei sein.


=====

         TeX-inokmpatibilit"aten: momentan nicht dringend,
            aber auf dauer unschoen. Wir schlagen eine 
            L"osung vor.



Martin



           




          
