(Ungefähr die email an alle:)

Anwesend: nicht alle, aber viele, Marcel Kyas, Marting Steffen, 

Gunnar Schaefer abwesend wg. Krankeit.


Sonstiges: Handout 2, 

           ein paar Details zu subversion, was mittlerweile
           installiert ist. Man kan bereits mit rumspielen

           Es fehlt noch (von unserer Seite): verteilung der Passworte
           d.h., bislang k"onnen die Teilnehmer nur ``read-only'' auschecken
           aber nichts "andern

           Weitere info's zu sonstiger Software, aber die nur sehr oberfl"achlich
           (bugzilla wird morgen nachgeschoben als Handout => Webseite)



Thema:  Spec-Gruppen, d.h., 2 Gruppen haben die Hauptsache betritten

        Spec 1)  Tom Scherzer 
                 Sandro Esquivel
                 Jan Waller 

        Spec2:

                 Ulrich Schwarz
                 Falk Starke 
                 Daniel Miesling


Spec 1 als erste Vortragenge:

           recht ausgefeiltes Konzept, weitere Details
           sind auf den Folien nachzulesen (die wir zugeschickt
           bekommen werden; alternative w"are: einchecken der Folien
           unter subversion, sobald Ihr die Passworte habt = morgen

           Noch mehr Details (Datenmodell) wird von der Gruppe  
           bis n"achste Woche geliefert. (wobei der Wunsch unserer
           seite besteht, eventuell bereits vorversionen zu Gesicht
           zu bekommen...

        

      Mein pers"onlicher Eindruck: solides Konzept (soweit man das ohne         
          die Details zu kennen, beurteilen kann, zumindest "uberzeugende
          Darstellung)
     
             Eventuell: etwas zu ambitioniert, was den Umfang betrifft, spezielle
              ist unklar, wieviel Aufwand  in der implementierung der verschiedenen
              ``Foren'' besteht. Ein eventueller Ausweg w"are, entsprechende Software von
              der Stange zu nehmen, aber auch da kann es Haken geben.


         Technisch: Ein Punkt, der mir nich so gefallen hatte, war das die Reviewer
             zu ``wenig sehen, zu sehr unter der Fuchtel der Chairs stehen'' (sie sehen
            die Autoren erst nicht, sie k"onnen nicht die anderen Reviewer erst sehen )



        Spezialit"aten (vieles nat"urlich "ahnlich wie in der informellen Spek beschrieben):

             - Die Verteilung von Papieren auf Reviewen beruht alleine auf ``Topics''
               nicht auf den Papieren

             - Eine spezielle/explite  Note ``unentschieden'' wird verwendet.

             -  lokale Serverinstallation

             - Algorithmus beherrscht (oder soll) die neue Zuteilung von Neuen
               Papern ber"ucksichtigen, wobei die alte Zuteilung erhalten bleibt,
               aber dennoch die Zuteilungskriterien w"urdigt.

Spec2: "ahnlicher Vortrag, etwas unter Zeitdruck und der Tatsache leidend, da"s
        der erste Vortrag bereits machens gekl"art hatte.

        Etwas weniger ausgearbeitet (soweit mein oberfl"achlicher Eindruck)

        Spezialit"aten waren:

             - nicht ganz so ambitioes
             - allerdings: komplexere Teilnehmnerstruktur. 

                Ich fand die Trennung in Assistent/Chair und auch
                Interested Person/Some persons nicht ganz "uberzeugend.

                Technisch vermutlich sehr einfach zu machen, aber ich glaube
                da k"onnen wir trotzdem vereinfachen, ohne das das Tool
                an Wert verliert.




Noch ein Punkt (nicht in der email vom Dienstag erw"ahnt, betrifft beiden
                Gruppen): die Tatsache, da"s sich Autoren best"atigen
                lassen mussen halten wir f"ur unn"otig.

=====


sonstiges:

        Der Eindruck ist: arbeitswandsm"a"sig haben die Spec-Leute bislang das 
         schlechtere Ende erwischt (oder das bessere, weil sie mehr gelernt haben).
         wir m"ussen schauen, es eventuell auszugleichen oder zumindest nicht auf
         Dauer ungleich lassen. Aber die Gruppen sind ohnehin nicht entd"uglig


    Testgruppe: die ist leider nicht zu Wort gekommen, sie waren aber 
        nachher noch bei uns. Ich schreibe eventuell morgen noch was
        ich von ihrem Konzept verstanden habe (oder sie machen selbst
        eine Kurze Rundmail)

        Dazu produziert die Gruppe, wie die anderen auch, eine entspechendes
        Dokument bis kommende Woche.





   Von Unserer Seite: morgen kommen noch Infos zu Bugzilla, passworte etc.
   Sowie verst"arkt Fragen der Architekur, Modularisierung, Strukturierung
   im Repositorium, Strategiern und Spielregeln (auch die Testgruppe wird
   da eine Rolle spielen etc).


PS: ich war noch in der subversion-Infoveranstaltung des RZ und der
Rechnergruppen. Nicht viel was ich nicht schon wusste und nicht mal viel
was "uber das Handout hinausging.

        


        
