Heute war recht viel auf dem Tablett, ich hoffen da"s ich nix vergessen hab.


       0) Kommunikationsprobleme 

          : zu viele Mails, speziell gestern

           - stimmt, aber das war ein Unfall, durch u.a meine 
             Unachtsamkeit (reply-to nicht beachtet), insofern ist es 
             kein Dauerzustand
        
             -> Aktion: der email-verteiler wird umkonfiguriert: Reply-to
                nicht mehr auf swprakt+coma gesetzt (sollte bereits bei
                _dieser_ Email der Fall sein)

          : zu viele Mails, durch bugzilla (davon war ich nicht betroffen)


             -> Aktion: o wenn's die mails sind die st"oren: Mailzustellung abschalten
                          in Bugzilla

                        o Wenn's Bugzilla als solches ist:  drauf achten
                           dass focussierter damit umgegangen wird.

      1) Spec: (die Frage u.A. von Daniel)
              - wir unterscheiden zwischen Requirement (trunk/requirement)
                und Spec. Spec ist detaillierter, z.B. ist das SQL schema
                eine sehr detaillierte Form einer gemeinsamen Spec (gemeinsam
                bis auf die optionalen Teile, die ebenfalls gekennzeichnet werden)

                Im  Detaillierungsgrad wie in SQL schaffen wir keine
                globale Spec (ist auch nicht sinnvoll). D.h: Antwort: nein,
                es gibt keine globale Spec. (bis auf das SQL-Ding)

                Lokal soll jede Gruppe jedoch eine ``Spec'' unterhalten.
                Die Spezifikation dient zur ``technischen Kommunikation''
                fuer Aussenseiter der Gruppe, speziell f"ur die 
                Tester und f"ur die Org.

                Es ist nicht notwendig, erst alle Algorithmen haarklein zu
                spezifizieren, und dann zu coden. Aber der umgekehrte Weg:
                ``erstmal alles hacken, und was am Ende rauskommt, war
                dann das was ich wollte'' ist auch nicht statthaft.


         
                Aktion: - wir (org) passen trunk/requirements den
                        Neuentwicklungen an, z.B., es sind mehrere
                        Konf. moeglich, oder manche der optionale Dinge
                        ``man koennte dies...oder das'') passen wir den
                        Spezialierungen an. Wir gehen aber nicht tiefer ins
                        Detail.

                       - jede Gruppe legt:

                                 trunk/spec/main.txt
                          oder   trunk/spec/main.tex

                          an, in dem es spezifiziert wird, was die
                          Besonderheiten der Loesung sind. main.xxx ist der
                          Einstiegspunkt, d.h., include-dateien sind
                          erlaubt, Hauptsache man weiss wo man anf"angt zu
                          lesen.

                          Anforderung: es muss ``kompatibel'' sein,
                          d.h. wer LaTeX macht, soll keine 
                          Sonderloesungen machen. Jeder im Kurs soll die
                          Spec des anderen lesen k"onnen, speziell die
                          Tester. 

                          Es ist richtig, da"s die Dinge teilweise per
                          email uns zugesandt wurden, aber eine Spec in
                          einem der Email-folder von mir oder Marcel oder
                          Gunnar ist f"ur andere schwer einsehbar.


                          Als Richtlinie (``was soll denn da rein'') dient sich vorzustellen:
                          was ist hilfreich f"ur die Tester? dazu geh"ort:

                            - wo liegt welcher code (von aussen betrachtet ist das
                                    eventuell nicht leicht zu erraten. Z.b., k"onnte
                                    code rumliegen, der mal so zum Warmwerden eingecheckt
                                    wurde. Soll am Ende zwar sowieso raus, aber das     
                                    ``Aussenseiter'' herausfinden zu lassen, was was ist
                                    ist nicht gut.

                            - Architektur, Aufteilung in Module/Personen
                              (aus "ahnliche Gr"unden)
        
                            - Welche Zusatzpakete oder includes oder "ahnliche
                               werden vorausgesetzt?


                            - Eher nicht rein: allgemeines Gerede was der
                                Sinn von Coma ist (das steht in der
                                informellen Requirements). Wer also (s)eine
                                Spec wiederverden will, kann da gerne
                                kuerzen

                                zum allgemeinen ``Gerede'' w"urden
                                tendenziell auch Dinge geh"oren wie: ``die
                                Papers werden gerecht  verteilt''
                                denn es ist schwierig zu sagen was gemeint
                                ist. 


        1) Stand: Wie kommt Ihr voran, im Hinblick auf das Erreichte und
           die Ziele

                 o Java: 3  Leute anwesendend, 
                          tendenziell optimistisch, was den Zeitplan betrifft (fast schon euphorisch..)

                          bereit f"ur  Testanbindungen: in einer Woche

        
                 o PHP1: 3 Leute anwesend: tendenziell optimistisch 

                         bereit f"ur Testanbindung:  Jan 2005
        
                 o PHP2: 3 Leute anwesend: Gemischte Lageeinsch"atzung

                          > Implementierung im Prinzip machbar in 2 Wochen
                              (Meiko) (Spec nicht eingerechnet. Danach nur
                              noch ``Zuckerguss und Testen'')

                          > Andererseits: falls die organisatorischen Dinge sich 
                              (Kommunikationsoverhead) sich nicht deutlich
                              bessern, pessimistische Lageeinschatzung
                              (Gunnar)

                 o Testen: schwer zu beurteilen.


             [Bemerkung meinerseits: ich fand die "Auserungen zum Stand der
                Kunst positiv, im Sinne von: es hoerte sich gut an, ich denke
                wir sind nicht schlecht vor (in der Hoffnung da"s die voretragenen
                Lageeinsch"atzungen halbwegs realistisch waren).
         
        2) Datenmodell:
                  - manche Dinge sind gekl"art (Innodb).

                  - optional: SQL gruppe markiert die 3 (?) Dinge die beschlossen wurden
                              als optional in der Text-Spec.

                  - umbenennung von Status -> State

             Frage: wann ist die ``echte'' deadline, kann es passieren, da"s
                    ich bereits implementiere und es "andert sich was?

                  Antwort aus Eriwan: im Prinzip ist die Deadline vorbei, aber...
                     Konkret: falls weitere Fehler auftauchen, wird man nicht 
                              umhinkommen, sie zu "andern.

        3) Technische Probleme 

                  - Datenbank veraltet: Im Prinzip: jein. Bequemer w"ar's
                      f"ur die Implementierer (subqueries) mit einer
                      neueren Version, umbequemer f"ur die Leute die die
                      Datenbank neu aufsetzten muessen und fuer die Kunden
                      die das Ding nutzen wollen (und eventuell dann die Datenbank      
                      nachinstallieren muessen)

                       abstimmung: wir konnen mit der alten Version zurechtkommen,
                                   also bleibt's dabei.

              - Java-gruppe: wollte Tomcat-configs Dateien auf Snert aufspielen.
                     Aktion: wird von uns auf Wunsch gemacht (da nicht zu erwarten
                             ist dass das st"andig passiert). Neustart der Applikation
                             in Tomcat ist von den Javaleuten ohne unsere Hilfe m"oglich,


====

         ``Breaking news'': Alexander Derenbach spendiert (leihweise) 128M Speichererweiterung =>
           auch das ist soeben geschehen! 
 
        

#############################################################################
===== ankuendigung (Montag):

Moin an alle.

Hier das, was (aus unserer Sicht) morgen zu besprechen ist. Ich habe am
Wochenende die BBs + Bugzilla nicht im Detail verfolgt, deswegen sind die
TOPS nicht aufgespalten bis ins letzte diskutierte Bit (was ja auch nicht
der Sinn ist).

===
Vorab:

        Wer selbst Dinge hat die er morgen Diskutiert haben will: sich
        gedanklich drauf vorbereiten (falls notwendig), und eventell

        Gunnar/Marcel/mir (=swprakt+org) eine email zukommen lassen, damit
        wir vorher wissen, was auf's Tapet kommt.

        Wie gesagt, unten sind Punkte, die wir auf die TOP setzen und
        diskutieren wollen.
===



        1) Status (wie immer): wie geht es in den Gruppen voran,
           jede Gruppe ist gefragt. Fortschritt, Probleme, W"unsche an andere
           etc.

           Brennpunkte, speziell:

              - was geht ab in der Test-Gruppe, wie stellt sie sich ihre
                   allm"ahliche Einbindung vor?

              - der Klassiker: das Datenmodell: was ist aus dem SQL-Teil
                     geworden, was ist der Stand? Das letzte mal hat es
                     geheissen, die Textuelle Repr"asentierung ist die
                     Referenz bis die email rumgeht ``SQL'' ist nun der
                     Standard.  Bislang kam die email nicht (jedenfalls
                     nicht bei mir an).
        

        2) Technische Probleme (soweit ich sie mitbekommen habe)

              - ``Java'' wollte Dinge auf Snert implementiert haben, ist
                 das soweit klar?

              -  einchecken von Jar's

        3) Spec:

              - Die Frage kam: gibt es eine gemeinsame Spec? 

                Es fing auch die Diskussion an:
                 soll/muss/wird/wollen wir eine gemeinsam Spec haben?

                Bis zu dem Detailierungsgrad, den das gemeinsame (bis auf
                die optionalen Teile) SQL darstellt, wird es das natuerlich
                nicht geben, das w"are ja die Bescheibung der
                Implementation.  Momentan gibt es 2 globale ``Spec-oide'' Teile

                   - requirements

                   - spec

                Requirements ist die ``Requirementsspec''. Diese ist etwas veraltet,    
                da durch die Diskussion manche Dinge ander Entschieden wurden (mehrere
                Konferenzen statt einer), manche Dinge wurde konretisiert. Das ziehen
                wir nach.

                spec ist/war ein Dokument, welches den Stand des
                Datenmodell dokumentiert hatte. Wie gesagt, auf diesem
                Detaillierungniveau werden wir keine zentrale Spec. aufrecht
                erhalten.

                Was die einzelnen Gruppen betrifft, heisst dass, da"s was die
                konkrete Umsetztung betrifft, folgt jede Implementierung
                seiner eigenen Spec.

                Welcher Spec sie folgt (Spec1/Spec2) ist der Gruppe
                "uberlassen. Die Dinge muessen ohnehin den
                Entscheidungen/Vereinfachungen angepasst werden.

                Da die Spec. jedoch etwas ist, was eine ``Schnittstelle
                nach aussen'' von der Gruppe ist, soll das auch von aussen
                verwertbar sein.

                Wir schlagen vor:

                                <gruppex>/spec/main.tex


                und dort hinein die Beschreibung. Im Prinzip soll das jeder
                der Gruppe texen k"onne. In Hinblick auf die alten Specs:
                die Allgemeinen Beschreibungen (leicht nutzbar, anpassbar
                etc.) brauchen nicht in die Spec aufgenommen zu
                werden. Andere Dinge, die nicht vorhanden waren (``was
                meint man mit ``ausgeglichene Verteilung'') sollen
                ausgefleischt sein. Dazu eine High-level beschreibung der
                Architektur.

                Im wesentlichen habt Ihr das eh, nur wir brauchen Struktur
                im Ganzen, d.h. eine Stelle wo das garantiert zu finden
                ist, Damit wir die "ubersicht behalten und damit
                man die Dinge findet.

               Ausnahme ist die Org-Gruppe, deren Verzeichnis nicht spec
               heisst sondern requirement/ 

===

        







        

         



                




        
