Stand aus unserer Sicht/was tut not (aka meeting minutes: 18.01.2005)
====


Moin, hier das was uns f"ur uns heute im Ged"achtnis geblieben ist.

Anwesend: Gunnar, Martin
           PHP1: vollst"andig (oder fast)
           PHP2: Mehrheit
           Java: 1er
           Tester: alle
--------------------

Es war aber eine _wichtige Sitzung_ wie angek"undigt, da es
wir nun auf der Zielgeraden sind und es hei"st ``Jetzt-oder-nie!'.

Es war recht geballte und viel Information, insofern werde ich mir nicht
die M"uhe machen, jedes Bit an Information "uber den Status festzuhalten.

----

Im "Ubrigen diente genau zu diesem Zweck ja der geforderte
``Status-Bericht'' zum Festhalten, zu Referenz, zur Diskussionsgrundlage. etc
und insofern ist der Schlafmuetzenweg ``ich erz"ahl mal was,
Martin/Marcel/Gunnar halten dann schon fest, was der Status ist'' eine zu
entspannte Haltung.

Wie auch immer: der allgemeine Eindruck war durchaus, da"s manche Dinge von
manchen nicht ernst genug genommen werden.

Ist zitiere nochmal die Entscheidenden Passagen aus der Vorankuendigung vom
letzten Mal

> Umso _dringender_ ist ein 
>
>        vern"unftiger, koordinierter expliziter Statusbericht
>        und Restplan der Gruppen beim kommenden Mal!

..

> Explizit hei"st nicht nur 
>
>         ``eine Pr"asentation vor dem Klassenraum''
>sondern auch ein 
>
>        schriftliches Statement, welches wir vorher verteilen (und
> ausgedruckt mitbringen). Man k"onnte sich vorstellen, da"s die
> spec/architecture Beschreibung (die ja alle gruppen gemacht haben :-) ein
> Rolle dabei spielen kann.
>
> Worauf wir hinauswollen ist: nehmt das bitte Ernst,

> [blablabla weitere Motivationworte]

Der gesamte Text ist (wie immer) festgehalten auf:

http://www.informatik.uni-kiel.de/inf/deRoever/WS0405/PITM/coma/main002.html#toc1



Was sozusagen den Hauptsinn der heutigen Veranstaltung betraft, hat uns nur
PHP1 "uberzeugt, insbesondere auch, das Falk sich die M"uhe gemacht
hat. Wir hatten den Eindruck: die Leute wissen was sich tun und sind im
Bilde, insofern ist auch unser "au"serlicher Eindruck, Falk stehe etwas im
Schatten, wohl genau das: ein "au"serlicher Eindruck.



PHP2:
----
PHP2 war  vorbereitet und ``koordiniert'' so wie wir das wollten,
nur die Muehe mit dem ``schriftlichen Festhalten'' damit wir oder die
anderen sich das anschauen koennen oder diksutieren, das hatten sich sich
erspart (oder vergessen, oder f"ur unwichtig gesehen oder einfach
"uberlesen.)

Die Lage scheint so, dass die Struktur intern abgesprochen und klar ist,
und die Knackpunkte (fehlender Code an einigen Stellen) den Leuten bekannt
ist sowie da"s sie sich Gedanken gemacht haben, wann was kommen soll (wenn
es nach plan geht). Speziell Teile des Codes die "uber des Wocheende
versprochen wurde, wurden geliefert (wobei nichts dar"uber gesagt wurde,
wie umfangreich und erfolgreich das war; keiner von der org-Gruppe hatte
bislang auch die Zeit, sich selbst ein Bild zu machen, was den Code-status
betrifft, wir verlassen bislang uns also auf Eure Worte aber das ging aus
dem gesagten heute nicht hervor.)

Die ``Lageeinsch"atzung'' innerhalb ist immer noch geteilt (vorsichtig
optimistisch bis vorsichtig pessimistisch, was an sich ja nicht kritisch
ist, Dinge unterschiedlich zu sehen. Es sei denn die blockieren den
Fortschritt )




Java:
----
Java: Nun ja, die Tatsache, da"s derjenige der an die Front musste, nicht
        wusste da"s ihm die Aufgabe zuf"allt (wahrscheinlich aus Zufall?)
        war exakt das Gegenteil von dem was ich oben als ``vern"unftiger,
        koordinierter expliziter Statusbericht'' (speziell das Punkt
        ``koordiniert''). Da das auch demzufolge etwas aus dem Stegreif
        geschah, und ohne Unterlage, ist uns aus der Globalen Siztung nicht
        klar geworden was nun der Stand der Dinge ist.

        [Einen wichtigen Punkt konnten wir dann noch in einer
         Gruppendiskussion hinterher kl"aren: die Rechte und Rollen sind
         nicht dem Plan B und der Zeitnot zum Opfer gefallen (was auch mehr
         oder minder den Kern des Tools entsprochen h"atte und was nicht
         akzeptiert h"atten. In dem Punkt konnte man uns zumindest in der
         Java-Runde etwas beruhigen....]

        Trotzdem bleibt hier der Eindruck: nicht da"s nichts da ist, es ist
          viel eingecheckt, jedoch (und das ist kein einfaches Problemchen)

          - teilweise mangelnde Koordination (insbesondere sollte
             verst"arkt in sich gemeinsam Zeit genommen werden, um
             Kernstolpersteine aus dem Weg zu r"aumen)

          - Dinge bleiben unnatuerlich/unnotwendig lange liegen (Zitat:
              ``Ich warte hier bereits seit drei Wochen auf ein Interface,
              warum kommt da nix'')

         -  Integration koennte ein Gr"o"seres Problem werden als bei 
            den PHP Leuten (technisch betrachtet, aber auch wg. der Gr"o"se
            der Gruppen und der obengenannten schleppenden Koordination.
        
            Vielleich w"are es gut (das haben wir nicht besprochen, ein
            Gedanke von mir) wenn einer oder 2 der Gruppe, die ihren Teil
            mehr oder minder abgeschlossen haben und arbeitslos sind, um
            nichts andere kuemmern als F"uhrung der
            Koordination/Integration zu "ubernehmen, und jeweils
            ``hinterherzusein'' wenn wo was hakt. Aber viel Zeit ist nicht
            mehr. Weiterer Rat: wenn wo was hakt, auch uns einschalten (wir
            rennen aber nicht hinterher, ausser dass wir ab und zu
            versuchen einen Statusbericht/Treffen zu erzwingen was aber
            heute ja als Statusbericht in grosser Runde ignoriert wurde...

        
Tester:
=======

In diesem Fall war ``koordinierter Statusbericht'' nicht so sehr
  ``koordiniert untereinander'' (obwohl man sicher voneinander lernen
  kann), sondern eher koordiniert mit ihren Gruppen.

    Wie auch immer, auch die 2 Test-Statusberichte waren nicht "uberzeugend
   (Thiago kam aus Zeitgruenden nicht an die Front, und auch wegen der
   Tatsache, da"s die PHP2 Gruppe Thiago insofern integriert hat, da"s er
   sinnvolle Beitr"age leistet im Fehlerfinden.)

    Die Anbindung von Olle und Oliver scheint sich noch zum grossen Teil im
    Planunstadium zu befinden.

    Der Vorschlag, auf Coding conventions in Java zu achten finden wir
    nicht sinnvoll (ich bin ein grosser Fan von Coding conventions und
    Ordnung etc, aber das kann nicht der Kern sein....).

    Der Vorschlag, eine Installationsanleitung und Installationsskript zu
   erstellen (und vermutlich damit zu erwartende Fehler bei der Integration
   zu entdecken und ausmerzen zu helfen) halten wir dagegen fuer die
   Javaleute hilfreich.

   Die weiteren technischen Punkte (skript ja oder lieber doch nicht,
   automatisches testen, tut das not), halte ich nicht fest, denn die
   Meinung war ja eher unschluessig.

    Globalbetrachtet: was das Testen betrifft, da muss ernsthaft mehr drive
     rein, da muessen 2 G"ange hochgeschaltet werden. Speziell _muss_
     sollte man nicht der Illusion nachh"angen die Haltung sei genug:
     ``warten wir mal bis die mit der Implementierung fertig sind, dann
     f"allt schon was fuer mich ab, wo ich mich eventuell nuetzlich machen
     kann''. Das ist _nicht_ das was wir erwarten und ist an Leistung nicht
     ausreichend. Das Phase des ``Aufbaus der Kommunikationskanaelen'', das
     ``Rantasten an die entstehende Implementieren'', das ``Schnuppern an
     moeglichen Tools'' must abgeschlossen sein.


---
Martin, Gunnar, Marcel.







--- Announcements:


Das hatten wir vergessen anzumerken, und es ist wichtig, deswegen die
``Sondermeldung''.


Heute stand auf dem Plan: Status/Plan bis zum Ende des Semester.  daraus
ist nichts geworden, aus dem Umstand heraus, dass sich die Gruppen nach der
partiellen Weihnachtspause erstmal selbst wieder Gegenseitig abgleichen
muessen. Genehmigt und ergibt Sinn....


Umso _dringender_ ist ein 

        vern"unftiger, koordinierter expliziter Statusbericht
        und Restplan der Gruppen beim kommenden Mal!


--
Wer, um sich daf"ur zu begeistern, eine Begr"undung braucht:

1) Anders als zuvor, wo man noch Dinge ausgleichen aufholen konnte (oder
    sich dies zumindest einreden konnte: ``ach, wenn erst mein
    Seminarvortrag rum ist, an Heiligabend, da arbeite ich doppelt, unterm
    Weihnachtsbaum kann ich immer gut denken'')
    ist die Phase nun so da"s 

          Zeit, die man sich jetzt versch"atzt wird man _nicht_ wieder
         aufholen koennen

   Die Alternativen w"aren: Todesmarsch (tut mir Leid, ist ein Fachwort,
   kein geschmackvolles, zugegeben) was vermutlich auch nix bringt, oder
   Ferienarbeit, oder unvollst"andige Deliverables.

        Das heisst: jetzt (oder nie) ist ein wichtiger Moment, realistisch
        zu sagen, was ist, was kommt noch


2) Wir muessen realisieren, da"s wir Zeit zur integration/testen/chill-out
   brauchen (chill-out = Vorbereitung auf die Demo). Wie gesagt, die
   Demo wird nicht gehen, wenn man das so plant:
 
           12:00: Letzter Termin da"s jeder  hat seinen code abgegeben hat
           12:05: Zusammenbau
           12:10  das erste ``Aaahh, es l"auft alles zusammen''



--


Was meinen wir

Mit ``koordiniertem Statusreport/Zukunftsreport'' meinen wir nicht:

       ------------------------------------------------------------------
        -> Wie siehts aus, mit Gruppe G, vielleicht sagt Mr x was dazu?
        <- Oeh, l"auft so, aus meiner Sicht, 3/4 durch, von den andern, 
            weiss ich nicht so genau.
        -> Ok, fragen wir sie: und bei Dir, Mr y aus Gruppe G?
        <- bei mir auch, ich sch"atze ich bin bei 67%
        -> und bei Dir, Mr z?
        <- geht so, bei mir ungef"ahr 81%
        -> also im Durchschnitt bei Gruppe G 75%?
        <- Jau, kommt hin (bis auf die vielleicht, die nicht da sind, aber
             wir fragen mal).
        -> Prima. N"achste Gruppe
        ------------------------------------------------------------------


Was dann: Die Gruppe stellt ihren Status vor, explizit. Einer der f"ur den
Report die Wortfuehrerschaft "ubernimmt stellt ihn als _gemeinsamen_ Status
vor (also besser nicht Dinge pr"asentieren wie: 

    ``den Teil von dem Typen, dessen Namen ich vergessen habe, kenn ich
      nicht so genau''.

Die Vorstellung braucht kein Folienvortrag sein (machen wir ja im Semester
auch nicht, sollte aber an der Tafel stattfinden, also an der Rampe, und
nicht bequem von der Hinterbank aus.

Es ist das _Publikum_ der anderen Gruppen (also nicht immer nur wir)
ermuntert, Kommentare, Fragen, Anregungen, Hilfe oder "ahnliches zu
"au"sern.  Vielleicht lernen wir sogar voneinander!



Explizit hei"st nicht nur 

         ``eine Pr"asentation vor dem Klassenraum''
sondern auch ein 

        schriftliches Statement, welches wir vorher verteilen (und
ausgedruckt mitbringen). Man k"onnte sich vorstellen, da"s die
spec/architecture Beschreibung (die ja alle gruppen gemacht haben :-) ein
Rolle dabei spielen kann.

Worauf wir hinauswollen ist: nehmt das bitte Ernst, wir wollen daruch Euch
einen etwas gehaltvolleren Statusreport entlocken, als bisher, und durch
(eventuelle) Diskussion eventuelle Stolpersteine auf dem Weg ins Ziel
identifieren und wenn m"oglich entsch"arfen (und viel Zeit um Dinge zu
entsch"arfen ist nicht mehr).


Ferner f"anden wir es gut, wenn aus den Gruppen diejenigen die
Wortf"uhrerschaft "ubernehmen, die sonst sich zur"uckhalten (wer sich
angesprochen f"uhlt, der ist gemeint :-) 



Die Gruppe Test ist wieder mal ein Sonderfall. Weil sie auf mehr oder
minder auf 3 Gruppen zugeteilt ist, wollen wir von von jedem der Tester ein
solches Statement.

Soviel dazu, was heute mittag hinten runter gefallen war.


Martin


PS: die zwei W"unsche nach Extra-Terminen (Beratung, Koordination, Planung)
   f"ur PHP2 und Java bleiben nat"urlich bestehen!











        
